# 请教陈版关于永续债会计处理

提问人：shimly12345 时间：2019-11-04 08:45:47
陈老师您好！有个问题想请教下：永续债，无固定合同期限，与普通债权清偿顺序平等，按固定收益率计算收益，请问，属于金融负债还是其他权益工具

回答人：chenyiwei
如果没有发行人可自主决定递延利息支付和递延本金偿还（不限次数和时间）的条款，仅仅约定 “按固定收益率计算收益”，即每年需有一笔固定的现金流出，则仍属于金融负债。因为这相当于一笔永续年金，而永续年金的折现值等于其本金。